臺灣臺南地方法院刑事判決　　　　　　　 94年度易字第725號
公　訴　人　臺灣臺南地方法院檢察署檢察官
被　　　告　戊○○
　　　　　　己○○
上列被告等因傷害等案件，經檢察官提起公訴（94年度調偵字第
354號），本院判決如下：
    主    文
戊○○共同傷害人之身體，處拘役貳拾日，如易科罰金，以銀元
佰元折算壹日。又公然侮辱人，處罰金銀元貳仟元，如易服勞
役，以銀元佰元折算壹日。
己○○共同傷害人之身體，處拘役貳拾日，如易科罰金，以銀元
佰元折算壹日。
    事    實
一、戊○○、己○○兄妹二人與甲○○係鄰居關係，雙方因土地
 　 買賣事宜有待處理，甲○○因而委託土地代書劉麗珠於九十
    四年一月三十日十五時三十分許至臺南市○○區○○路一百
    五十三號己○○任職之早餐店內，向己○○索取土地移轉登
    記所需之印章、資料，惟因戊○○、己○○與甲○○雙方對
    於土地移轉登記之規費繳納問題未能達成共識，劉麗珠遂無
    法順利取得前開資料，故找來甲○○出面處理，甲○○即趕
    至上址質問己○○，雙方遂在前開早餐店外發生爭執，戊○○與己○○二人竟共同基於傷害人之身體之犯意聯絡，由戊○○出手掐住甲○○頸部，己○○則徒手抓住甲○○領口及
    右手臂用力拉扯，致甲○○受有左頸部十二乘以七公分紅腫
    及挫擦傷之傷害，甲○○即揚言要驗傷提出傷害告訴，而戊○○聞言後，竟另行起意，單獨基於公然侮辱之犯意，在上
    開早餐店外之公眾得出入之場所，以：「驗你娘，幹！」等
    足以貶損他人人格之言語辱罵甲○○。
二、案經甲○○訴由臺南市警察局第四分局報告臺灣臺南地方法
    院檢察署檢察官偵查起訴。
    理    由
一、證據能力方面：
(一)、按被告以外之人於偵查中向檢察官所為之陳述，除顯有不可
    信之情況者外，得為證據。刑事訴訟法第一百五十九條之一
    第二項定有明文。查本件證人劉麗珠於檢察官偵查中之證言
    ，並無顯有不可信之情況，依上開規定，自得作為證據。
(二)、再按被告以外之人於審判外之陳述，雖不符前四條之規定，
    而經當事人於審判程序同意作為證據，法院審酌該言詞陳述
    或書面陳述作成時之情況，認為適當者，亦得為證據；當事
    人、代理人或辯護人於法院調查證據時，知有第一百五十九
    條第一項不得為證據之情形，而未於言詞辯論終結前聲明異
    議者，視為有前項之同意。刑事訴訟法第一百五十九條之五
    第一、二項定有明文。查本件告訴人甲○○、證人劉麗珠於
    警詢時之證詞，未據被告戊○○、己○○於本院言詞辯論終
    結前聲明異議，揆諸前開規定，其二人於警詢時之證詞，自
    得作為證據。
二、訊據被告戊○○、己○○二人固不否認於上開時、地與告訴
    人甲○○發生言語上之爭執，惟均矢口否認有何共同傷害告
    訴人甲○○之犯行，被告戊○○並否認其有公然侮辱告訴人
    之犯行。被告戊○○辯稱：伊因告訴人一直往前貼近其妹即
    被告己○○，伊即趕告訴人出去，並未毆打及辱罵告訴人云
    云；被告己○○則辯稱：伊當天是拉告訴人的領口，將告訴
    人拉出店門口，其與告訴人甲○○之拉扯，或許有傷及告訴
    人，但伊並非故意傷害告訴人的云云。經查：
(一)、證人即在現場之土地代書己○○於檢察官偵中證稱：九十四
    年一月三十日被告戊○○、己○○二人確與告訴人甲○○在
    被告己○○之早餐店因土地規費的問題發生爭執，告訴人站
    在店外和被告二人理論，被告戊○○就跑出來掐住告訴人的
    脖子，被告己○○也出來抓告訴人的手，伊當時有勸他們不
    要打架，他們沒有打起來，之後告訴人說要驗傷，被告戊○○就說「驗你娘！幹」等語 (見偵查卷第八、九頁、警卷第
    七頁)，經核與告訴人甲○○指訴：當時雙方起爭執，被告
    戊○○嫌伊之口氣太大，即出言要打伊，隨即以一手拉伊衣
    服，一手掐住伊之脖子，被告己○○亦徒手拉伊之衣服及右
    手臂往後拉，致伊身上受有多處傷，伊即稱有驗傷告訴，被
    告戊○○即辱罵「驗你娘！幹」等語 (見警卷第一頁)大致
    相符。況且被告戊○○於偵查中亦供稱：伊有推他趕他出去
    等語，被告己○○亦供稱：當時告訴人穿毛衣，伊不讓他進
    店內，所以就硬拉，當然就會有拉痕造成紅紅一條線等語 (
    均見偵查卷第八頁)，足認案發當時，被告二人確與告訴人
    除言語上之爭執外，亦曾發生肢體上之衝突，要無疑義；而
    告訴人因該次之衝突，亦造成身體上受有左頸部十二乘七公
    分紅腫及挫擦傷等傷害，此有郭綜合醫院診斷證明書一紙在
    卷可稽 (見警卷第十頁)。是被告二人確有共同傷害告訴人
    甲○○之犯行及被告戊○○另有公然侮辱告訴人甲○○之犯
    行，要屬明確。
(二)、又證人即被告二人之父丙○○雖證稱：當天是星期天，伊在
    店內看電視，伊之女兒即被告己○○在店內做事，告訴人帶
    劉代書一起來，進入店裡很生氣的樣子，他就靠近己○○身
    邊，他問說資料為何不給他，這時己○○就往後退，那時伊
    之兒子戊○○就過來拉告訴人的衣服的右下角要他出去，而
    己○○就把告訴人的手拉開，雙方只有拉扯，都沒有動手，
    劉代書當時插著手站在旁邊看，伊就看到這裡，而當時店內
    共有伊、伊之老婆丁○○○、告訴人、劉代書、戊○○、己○○等六人等語（見本院九十四年九月二十一日審判筆錄）
    ；又證人即被告二人之母丁○○○證稱：當時天快黑了，告
    訴人一人單獨到店內向伊女兒即被告己○○拿土地資料，己○○說要影印一份給他，告訴人說這樣不行，己○○就說不
    能整份都給你，後來他就貼近己○○，結果後來他們在外面
    講話時，告訴人就罵三字經，伊之兒子戊○○在後面工作聽
    到，就跑出來說，你有話好好講，不要罵三字經，告訴人仍
    繼續罵三字經，後來己○○拉告訴人的衣領口，要拉告訴人
    離開，告訴人說要告己○○，還說要讓己○○沒完沒了，後
    來戊○○、己○○二人一起拉告訴人出店外，告訴人就跑回
    去，之後才和劉麗珠代書一起到店裡，雙方就繼續吵，當時
    證件還沒給告訴人，後來戊○○、己○○、告訴人、劉麗珠
    代書四人都拉扯在一起，之後告訴人還邊走邊罵說他要去驗
    傷，並說要告我們等語。查上開證人二人係被告二人之父母
    ，且由被告己○○所聲請傳喚詰問，而其上開證詞就被告戊○○、己○○與告訴人衝突之過程中、證人即代書劉麗珠在
    案發時出現之時間、地點及在現場扮演之角色等事實，不但
    其二人彼此間，甚至其二人與被告之供詞均有以下嚴重互相
    矛盾之處：證人丙○○證稱當時是告訴人帶劉代書一起來，
    在衝突時劉代書插著手在旁邊看；而證人丁○○○卻證稱：
    衝突之時劉代書並未在現場，係雙方衝突後，告訴人才跑回
    去找劉代書一起來再繼續爭吵，且被告二人、告訴人、劉代
    書共四人都拉扯在一起等語；而被告戊○○、己○○於警詢
    時即供稱：當日係劉麗珠代書一人先來早餐店內索取土地移
    轉登記資料未果，劉代書即返回找告訴人甲○○一起來，之
    後甲○○就和被告二人發生衝突等語 (見警卷第四至六頁)
    ，均如上所述。互核上開證人與被告二人之供詞，出現上開
    重大矛盾之處，是該二名證人是否於案發時確在現場即呈現
    重大之疑問，是其等二人之證言自有重大瑕疵，足認確有迴
    護被告二人即其子女戊○○、己○○之情，是其等二人上開
    證言，自不得作為本件有利被告戊○○、己○○之證據。
(三)、綜上所查，經核證人劉麗珠之證述與告訴人甲○○之證詞相
    符，且與被告二人於偵查中之部分供述相符，被告二人共同
    傷害犯行部分亦有告訴人之診斷證明書一紙可佐，足認被告
    二人確有共同傷害告訴人之犯行，被告戊○○另有公然侮辱
    人之犯行，本件事證明確，被告二人上開犯行，堪以認定。
三、核被告戊○○，所為係犯刑法第二百七十七條第一項之傷害
    罪及同法第三百零九條第一項之公然侮辱罪；被告己○○所
    為，係犯刑法第二百七十七條第一項之傷害罪。被告二人就
    上揭傷害犯行，有犯意聯絡及行為分擔，均應論以共同正犯
    。被告戊○○所犯傷害罪及公然侮辱罪間，犯意各別，構成
    要件不同，應分論併罰。爰審酌被告二人犯罪動機、目的、
    手段、所造告訴人之損害及被告二人之犯後態度等一切情狀
    ，量處如主文所示之刑，所處拘役及罰金部分，並分別諭知
    如易科罰金及如易服勞役之折算標準，以資懲儆。
據上論斷，應依刑事訴訟第二百九十九條第一項前段，刑法第二
十八條、第二百七十七條第一項、第三百零九條第一項、第四十
一條第一項前段、第四十二條第二項，罰金罰鍰提高標準條例第
一條前段、第二條，判決如主文。
本案經檢察官乙○○到庭執行職務。
中　　華　　民　　國　　　94  　年　　10　 月    5    日
                  刑事第八庭  審判長  法  官  蘇義洲
                                      法  官  洪士傑
                                      法  官  徐文瑞
以上正本證明與原本無異。
如不服本判決，應於判決送達後十日內，向本院提出上訴狀。
                                      書記官  李珍瑩
中　　華　　民　　國　　　94  　年　　10　 月    5    日
所犯法條：
中華民國刑法第二百七十七條
傷害人之身體或健康者，處三年以下有期徒刑、拘役或一千元以
下罰金。
犯前項之罪因而致人於死者，處無期徒刑或七年以上有期徒刑；
致重傷者，處三年以上十年以下有期徒刑。
中華民國刑法第三百零九條
公然侮辱人者，處拘役或三百元以下罰金。
以強暴犯前項之罪者，處一年以下有期徒刑、拘役或五百元以下
罰金。
